臺灣新北地方法院刑事判決
111年度審交易字第1107號
公  訴  人  臺灣新北地方檢察署檢察官
被      告  王有利


上列被告因公共危險案件，經檢察官提起公訴（110年度偵字第4
7742號），被告於本院準備程序進行中，就被訴事實為有罪之陳
述，經本院告知簡式審判程序之旨，並聽取當事人之意見後，裁
定依簡式審判程序審理，判決如下：
    主  文
王有利駕駛動力交通工具，而有吐氣所含酒精濃度達每公升零點
二五毫克以上情形，處有期徒刑陸月，如易科罰金，以新臺幣壹
仟元折算壹日。
    事  實
一、王有利明知服用酒類後，將使其駕駛車輛之注意力降低，反
    應能力趨緩，危害其本身及其他用路人之行車安全，竟於民
    國110年11月19日9時許，在新北市三峽區某工地內飲用啤酒
    後，仍於同日16時45分許，在其吐氣所含酒精濃度達每公升
    0.25毫克以上之狀態下，騎乘車號000-0000號普通重型機車
    於道路上行駛。嗣於同日16時50分許，王有利騎乘上開機車
    行經新北市三峽區中華路與中華路63巷口前時，因違規跨越
    雙黃線左轉進入中華路63巷，為警鳴笛示意停車受檢，然其
    未配合停車，反繼續向前行駛欲進入新北市三峽區中華路75
    巷9號地下室，經警攔停後，於同日17時14分許，測得其吐
    氣酒精濃度為每公升0.84毫克，而查悉上情。
二、案經新北市政府警察局三峽分局報告臺灣新北地方檢察署檢
    察官偵查起訴。
    理  由
一、按除被告所犯為死刑、無期徒刑、最輕本刑為3年以上有期
    徒刑之罪或高等法院管轄第一審案件者外，於第一次審判期
    日前之準備程序進行中，被告先就被訴事實為有罪之陳述時
    ，審判長得告知被告簡式審判程序之旨，並聽取當事人、代
    理人、辯護人及輔佐人之意見後，裁定進行簡式審判程序，
    刑事訴訟法第273條之1第1項定有明文。經核本件被告所犯
    係死刑、無期徒刑、最輕本刑為3年以上有期徒刑以外之罪
    ，其於準備程序中就被訴之事實為有罪陳述，經法官告知簡
    式審判程序之旨，並聽取公訴人及被告之意見後，本院爰依
    首揭規定，裁定改依簡式審判程序進行審理，合先敘明。
二、上揭犯罪事實，業據被告王有利於警詢、偵查及本院審理時
    均坦承不諱，復有警員職務報告、新北市政府警察局吐氣酒
    精濃度檢測程序暨拒測法律效果確認單、三峽分局當事人酒
    精測定紀錄表、新北市政府警察局舉發違反道路交通管理事
    件通知單、車輛詳細資料報表各1份、警員行車記錄器畫面
    擷圖5張、監視器畫面擷圖4張、警員密錄器及監視器錄影光
    碟共5片（見偵卷第23頁、第25頁至第33頁、第37頁、第39
    頁、第41頁、第51頁及證物袋）在卷可參，足認被告前揭自
    白均與事實相符。本件事證明確，被告前開犯行堪予認定，
    應予依法論科。
三、論罪科刑：
　㈠被告行為後，刑法第185條之3業於111年1月28日修正公布，
    於同年月30日生效施行。修正前刑法第185條之3第1項第1款
    規定：「駕駛動力交通工具而有下列情形之一者，處2年以
    下有期徒刑，得併科20萬元以下罰金：一、吐氣所含酒精濃
    度達每公升零點二五毫克或血液中酒精濃度達百分之零點零
    五以上。」，修正後該條文則規定：「駕駛動力交通工具而
    有下列情形之一者，處3年以下有期徒刑，得併科30萬元以
    下罰金：一、吐氣所含酒精濃度達每公升零點二五毫克或血
    液中酒精濃度達百分之零點零五以上。」，經比較修正前後
    之規定，可知刑法第185條之3第1項之法定刑有所提高，自
    以修正前之規定較有利於被告，依刑法第2條第1項前段之規
    定，本件應適用被告行為時即修正前刑法第185條之3第1項
    之規定處斷。
　㈡核被告所為，係犯修正前刑法第185條之3第1項第1款駕駛動
    力交通工具而吐氣所含酒精濃度達每公升0.25毫克以上罪。
　㈢被告前因酒後駕車之公共危險案件，經本院以107年度交簡字
    第4067號判處有期徒刑6月確定，於108年6月4日易科罰金執
    行完畢等情，有臺灣高等法院被告前案紀錄表1份在卷可參
    ，其於受有期徒刑之執行完畢後，5年以內故意再犯本件有
    期徒刑以上之罪，為累犯，應依刑法第47條第1項之規定加
    重其刑。又被告上開前案犯罪紀錄與本案罪名及犯罪類型相
    同，並無應予量處最低法定本刑之情形，則依累犯規定加重
    其刑，尚不至於發生罪刑不相當之情形，而與司法院釋字第
    775號解釋意旨無違。另基於精簡裁判之要求，爰不於判決
    主文為累犯之諭知，附此敘明。
　㈣爰審酌被告前於①105年間因酒後駕車之公共危險案件，經本
    院以105年度交簡字第714號判處有期徒刑4月確定；②同年間
    因酒後駕車之公共危險案件，經本院以105年度交簡字第252
    5號判處有期徒刑5月確定；③107年間因酒後駕車之公共危險
    案件，經本院以107年度交簡字第4067號判處有期徒刑6月確
    定，有前開被告前案紀錄表可參，竟未能記取教訓，本次又
    於服用酒類後吐氣酒精濃度高達每公升0.84毫克之狀態下，
    仍心存僥倖，執意騎車於道路上行駛，危害公眾往來行車安
    全，顯見被告全然無視法律禁令，殊值非難，惟念其犯後坦
    承犯行，態度尚稱良好，及本次犯罪並未肇生交通事故，而
    未對他人之生命、身體、財產法益造成具體實害，兼衡其國
    中畢業之智識程度、已婚，自陳從事雜工、需扶養父母、經
    濟狀況尚可之生活情形（見被告個人戶籍資料、本院卷第37
    頁）等一切情狀，量處如主文所示之刑，並諭知易科罰金之
    折算標準。
據上論斷，應依刑事訴訟法第273條之1第1項、第299條第1項前
段，判決如主文。
本案經檢察官陳建良提起公訴，檢察官黃明絹到庭執行職務。
中　　華　　民　　國　 111　　年　　11　　月　　4 　　日
　　　　　　　　　刑事第二十三庭　法　官　藍海凝　
上列正本證明與原本無異。
如不服本判決，應於判決送達後20日內敘明上訴理由，向本院提
出上訴狀 (應附繕本) ，上訴於臺灣高等法院。其未敘述上訴理
由者，應於上訴期間屆滿後20日內向本院補提理由書「切勿逕送
上級法院」。
　　　　　　　　　　　　　　　　　書記官　彭姿靜
中　　華　　民　　國　　111 　年　　11　　月　　8 　　日
附錄本案論罪科刑法條全文：
修正前中華民國刑法第185條之3
駕駛動力交通工具而有下列情形之一者，處2年以下有期徒刑，
得併科20萬元以下罰金：
一、吐氣所含酒精濃度達每公升零點二五毫克或血液中酒精濃度
     達百分之零點零五以上。
二、有前款以外之其他情事足認服用酒類或其他相類之物，致不
     能安全駕駛。
三、服用毒品、麻醉藥品或其他相類之物，致不能安全駕駛。
因而致人於死者，處3年以上10年以下有期徒刑；致重傷者，處1
年以上7年以下有期徒刑。
曾犯本條或陸海空軍刑法第54條之罪，經有罪判決確定或經緩起
訴處分確定，於五年內再犯第1項之罪因而致人於死者，處無期
徒刑或5年以上有期徒刑；致重傷者，處3年以上10年以下有期徒
刑。